【裁判字號】    98,易,2254
【裁判日期】    981019
【裁判案由】    竊盜等
【裁判全文】
臺灣板橋地方法院刑事判決              98年度易字第2254號
公  訴  人  臺灣板橋地方法院檢察署檢察官
被      告  甲○○
                    （另案於臺灣臺北看守所羈押中）
上列被告因竊盜等案件，經檢察官提起公訴（98年度偵字第2113
2 號），被告於本院準備程序進行中就被訴事實為有罪之陳述，
經本院告知簡式審判程序意旨，並聽取公訴人、被告之意見後，
本院裁定依簡式審判程序審理，判決如下：
    主  文
甲○○收受贓物，累犯，處有期徒刑肆月。又攜帶兇器竊盜，累
犯，處有期徒刑捌月。應執行有期徒刑拾月。
    事  實
一、甲○○前曾於民國93年間因竊盜、偽造文書及收受贓物等案
    件，經本院以95年度訴字第522 號分別判處有期徒刑1 年1
    月、6 月、5 月，並定應執行刑為有期徒刑1 年10月確定；
    另於93年間因施用毒品案件，經本院以94年度訴字第52號判
    處有期徒刑10月、5 月，並定應執行刑為有期徒刑1 年確定
    ；復於95年間因施用毒品案件，經本院以95年度訴字第1603
    號判決有期徒刑10月確定，其於93年及95年間所犯竊盜、偽
    造文書、收受贓物及施用毒品之罪，嗣經本院以96年度聲減
    字第4877號裁定減刑並定應執行刑為有期徒刑1 年3 月，上
    開各罪接續執行，其於95年1 月22日入監服刑，嗣於97年3
    月28日縮刑期滿執行完畢。詎猶不知悔改，竟意圖為自己不
    法之所有，分別為下列行為：
  (一)其明知未懸掛車牌號碼之自用小客車，係來路不明之贓車（
    該自用小客車之車牌號碼為6575—EP號、引擎號碼為000000
    00D ，係乙○○所有，於98年7 月26日1 時30分前某時，在
    臺北縣三重市○○路132 號前遭竊取），竟基於收受贓物之
    犯意，仍於98年7 月26日1 時30分後至同年月28日晚上7 時
    前之某時，在同上縣新莊市○○路某處，自真實姓名年籍均
    不詳綽號「滷蛋」之成年男子處，收受上開車輛，並收受「
    滷蛋」所交付之指甲剪1 把，用以發動該自用小客車之電門
    。
  (二)其收受上開贓物後，因該自用小客車未懸掛車牌致無法駕車
    上路，竟另萌生竊盜之犯意，於98年7 月28日晚上7 時許，
    在丙○○所經營位於桃園縣龜山鄉○○○路與寶石街口之「
    萬豐中古車行」內，持綽號「滷蛋」所有客觀上足以為危害
    人身安全而得作為兇器使用之扳手1 支，竊取該車行內由丙○○所管領之車牌號碼CZ—5712號自用小客車之車牌2 面，
    得手後將前述車牌2 面懸掛於其前收受之贓車上，而供己代
    步使用。嗣於同年月31日3 時25分許，在同上縣三重市○○
    街1 號前為警查獲，並起出上開自用小客車、車牌2 面，且
    扣得指甲剪1 把。
二、案經乙○○訴由臺北縣政府警察局三重分局移送臺灣板橋地
    方法院檢察署檢察官偵查起訴。
    理  由
一、按除被告所犯為死刑、無期徒刑、最輕本刑為3 年以上有期
    徒刑之罪或高等法院管轄第一審案件者外，於第一次審判期
    日前之準備程序進行中，被告先就被訴事實為有罪之陳述時
    ，審判長得告知被告簡式審判程序之旨，並聽取當事人、代
    理人、辯護人及輔佐人之意見後，裁定進行簡式審判程序，
    刑事訴訟法第273 條之1 第1 項定有明文。經核本件被告甲○○所犯均係死刑、無期徒刑、最輕本刑為3 年以上有期徒
    刑以外之罪，其於準備程序中就被訴事實為有罪之陳述，經
    法官告知簡式審判程序之旨，並聽取公訴人、被告之意見後
    ，本院爰依首揭規定，裁定由受命法官獨任進行簡式審判程
    序，合先敘明。
二、認定犯罪事實所憑之證據及理由：
(一)有關犯罪事實一(一)部分：業據被告甲○○於警詢、偵查及本
    院審理中坦承不諱，並有告訴人乙○○於警詢中指訴明確，
    復有贓物認領保管單及臺北縣政府警察局車輛尋獲電腦輸入
    單各1 紙、查獲照片4 張在卷可稽，另有指甲剪1 把扣案足
    憑。
(二)有關犯罪事實一(二)部分：業據被告甲○○於警詢、偵查及本
    院審理中自承不諱，並有被害人丙○○於警詢中指訴歷歷，
    且有贓物認領保管單1 紙、臺北縣政府警察局車輛尋獲電腦
    輸入單2 紙及查獲照片4 張在卷可參。
(三)綜上所述，足認被告甲○○於本院審理中之自白與事實相符
    ，犯行明確，應依法論科。
三、按刑法第321 條第1 項第3 款之攜帶兇器竊盜罪，係以行為
    人攜帶兇器竊盜為其加重條件，此所謂兇器，其種類並無限
    制，凡客觀上足對人之生命、身體、安全構成威脅，具有危
    險性之兇器均屬之，且祇須行竊時攜帶此種具有危險性之兇
    器為已足，並不以攜帶之初有行兇之意圖為必要（最高法院
    79年臺上字第5253號判例意旨參照）。查被告甲○○持以犯
    犯罪事實一(二)所用之扳手，屬金屬製品，質地堅硬，此由可
    以拆下車牌可據，是其客觀上均具有危險性，足以對人之身
    體、生命、安全構成威脅，顯為刑法第321 條第1 項第3 款
    所指之兇器無疑。核被告甲○○就犯罪事實一(一)所為，係犯
    刑法第349 條第1 項之收受贓物罪；其就犯罪事實一(二)所為
    ，係犯刑法第321 條第1 項第3 款之攜帶兇器竊盜罪。另被
    告所犯上開之罪，犯意各別，罪名不同，應分論併罰之。又
    被告前有如事實欄所述之犯罪科刑及執行情形，此有臺灣高
    等法院被告前案紀錄表1 份在卷可稽，其於有期徒刑執行完
    畢後，5 年以內再故意犯前開2 罪，皆應依刑法第47條第1
    項規定論以累犯，均加重其刑。爰審酌被告尚值壯年，竟不
    思以正當手段獲取財物，而運用智慧於不當之途，其明知本
    案遭竊之自用小客車係來路不明之贓物，竟仍逕予收受之，
    不惟助長他人不法財產犯罪，並增加偵查犯罪員警追查贓物
    之困難，所為誠屬不該，又持兇器竊取他人車牌僅為使贓車
    得以行駛於路上，併考量被告犯罪之動機、目的、手段暨所
    生之損害、所收受之贓物及竊取之車牌被害人業已取回及犯
    後尚知坦承犯行，態度良好等一切情狀，分別量處如主文所
    示之刑，並定其應執行之刑。至扣案之指甲剪1 把及未扣案
    之扳手1 支，雖分別係被告供犯犯罪事實一(一)、(二)之用，然
    非被告所有，業據被告於本院審理中供述明確，又非違禁物
    ，自不另為沒收之諭知。
據上論斷，應依刑事訴訟法第273 條之1 第1 項、第299 條第1
項前段，刑法第321 條第1 項第3 款、第349 條第1 項、第47條
第1 項、第51條第5 款，刑法施行法第1 條之1 第1 項、第2 項
前段，判決如主文。
本案經檢察官簡志祥到庭執行職務。
中    華    民    國    98    年    10    月    19    日
                  刑事第一庭    法  官  連雅婷
以上正本證明與原本無異
如不服本判決應於送達後10日內向本院提出上訴狀
                                書記官  郭晉良
中    華    民    國    98    年    10    月    19    日
附錄本案論罪科刑法條全文：
中華民國刑法第349條
（普通贓物罪）
收受贓物者，處3 年以下有期徒刑、拘役或5 百元以下罰金。
搬運、寄藏、故買贓物或為牙保者，處5 年以下有期徒刑、拘役
或科或併科1 千元以下罰金。
因贓物變得之財物，以贓物論。
中華民國刑法第321條
（加重竊盜罪）
犯竊盜罪而有左列情形之一者，處6 月以上、5 年以下有期徒刑
：
一、於夜間侵入住宅或有人居住之建築物、船艦或隱匿其內而犯
    之者。
二、毀越門扇、牆垣或其他安全設備而犯之者。
三、攜帶兇器而犯之者。
四、結夥三人以上而犯之者。
五、乘火災、水災或其他災害之際而犯之者。
六、在車站或埠頭而犯之者。
前項之未遂犯罰之。


司法院資訊處製作；財團法人民間司法改革基金會備份。
